Inventaris van het archief van het Bouwcentrum te Rotterdam, (1911) 1945-1984
Nationaal Archief, Den Haag
- Schenking 1983., A
  - Stichting Studie- en Beoordelingsraad Ziekenhuisbouw (2)., A.4
    - Archief van de Werkcommissie Model-apotheek., 1956; 184
    - Stukken betreffende een advies aan het laboratorium van J.M.J. Smit, medisch analiste in Haarlem., 1961; 185
    - Dossier Verpleeghuis Purmerend., 1962; 186
  - Internationaal Council for Building Studies and Documentation (C.I.B.)., A.5
    - Verslagen van de C.I.B. congresstukken., 1957-1958; 187
    - Circulaires van de C.I.B., 1961; 188
  - Bureau Documentatie Bouwwezen (2)., A.6
    - Commissie Huisvesting Bejaarden., A.6.1
      - Archief van de commissie Huisvesting Bejaarden: notulen en rapportage., 1950-1953; 189
      - Correspondentie, alfabetisch geordend., 1951-1953; 190
      - Notulen en rapportage., 1951-1953; 191
      - Bijlagen bij de notulen: plattegronden en bouwtekeningen., 1951-1953; 192
      - Staten, houdende exploitatie gegevens van pensiontehuizen., 1954; 193
      - Dossier bejaardentehuis Hardinxveld., 1949; 194
      - Dossier bejaardentehuis Onstwedde., 1955; 195
      - Dossier bejaardentehuis Sommelsdijk., 1948; 196
      - Dossier bejaardentehuizen in Weesp en Westerblokken., 1952, 1953; 197
      - Dossiers bejaardentehuizen in Achtkarspelen, Berkel, Ooststellingwerf en Alkmaar., 1955-1956; 198
      - Dossier bejaardentehuis Papendrecht., 1954; 199
      - Dossier bejaardentehuis stichting "Het Grotenhuis", Twello., 1953; 200
      - Dossiers bejaardentehuizen Utrecht; Schiedam, Wieringerwaard., 1954-1955; 201
      - Dossiers bejaardentehuizen in Anna Poulowna, Culemborg., 1952, 1953; 202
      - Dossiers bejaardentehuizen De Ooijman in Doetinchem, N.H. Gemeente te Ede., 1957 en z.j.; 203
      - Dossiers bejaardentehuizen in Nieuwe Pekela, Capelle aan de IJssel, Zwolle., 1953-1965; 204
      - Stukken betreffende de publicatie van een rapport, getiteld "building for the aged"., 1961; 205
      - Stukken betreffende een enquête inzake serviceflats voor bejaarden., 1964-1966; 206
      - Rapport betreffende serviceflats voor bejaarden met bijlagen., 1964-1966; 207
    - Diverse adviezen., A.6.2
      - Adviezen aan Pharmachemie Haarlem., 1959; 208
      - Adviezen aan de psychiatrische inrichting "Voorburg" in Vught., 1963; 209
      - Adviezen aan de psychiatrische inrichting Huize Padua te Boekel., 1967; 210
      - Adviezen inzake het kantoorgebouw van N.V. Color Chemie in Arnhem., 1963; 211
      - Stukken betreffende het Building Reserch Congress van 1951., 1950-1951; 212
      - Correspondentie met de Stichting Houtvoorlichtingsinstituut., 1951-1955; 213
      - Ingekomen T.N.O.-rapporten., 1956; 214
      - Contacten met de Stichting Instituut voor Grafische Techniek., 1954; 215
      - Diversen betreffende bedrijven en kantoren in Delft., 1954; 216
      - Dossier "Zandwinning", houdende adviezen over winningen in de Maas bij Roermond., 1948; 217
      - Dossier inzake een advies over montagebouw aan de Maatschappij tot Financiering van het Nationaal Herstel., 1948; 218
      - Dossier inzake een functioneel onderzoek voor de steenfabriek Hitland in Nieuwerkerk aan de IJssel., 1953; 219
      - Stukken betreffende een onderzoek naar mogelijkheden voor een gipsplatenfabriek in Nederland., 1949; 220
      - Ingekomen stukken van de Stichting Normalisatie in Nederland., 1949-1958; 221-222
        - Bestanddeel 1., 221
        - Bestanddeel 2., 222
      - Dossiers betreffende een onderzoek naar betonvloersoorten., z.j.; 223
      - Stukken betreffende een onderzoek naar vloerafwerking voor volkswoningen., 1950-1961; 224
      - Archief van de Studiecommissie voor de Bouw en Exploitatie van Sporthallen., 1958; 225
      - Stukken betreffende een onderzoek naar de elektrisiteitsvoorziening in ziekenhuizen., 1958; 226
      - Stukken betreffende een functieonderzoek in kantoren van Shell Nederland., 1955; 227
      - Dossiers inzake verwarmingsadviezen., 1952-1961; 228
      - Stukken betreffende materiaal voor een Teaching Hospital Conference in het Bouwcentrum., 1966-1967; 229-230
        - Bestanddeel 1., 229
        - Bestanddeel 2., 230
      - Correspondentie met buitenlandse organisaties over informatie-uitwisseling., 1958; 231
      - Correspondentie met binnenlandse organisaties, H-J., 1958; 232
      - Nota's over traveematen van diepten van kantoorgebouwen., 1952; 233
      - Nota's over een winkelwoning., 1953; 234
      - Nota's voor Unilever over de exploitatie van zijn gebouwen, met bijlagen., 1953, 1954; 235
      - Berekeningsstaten voor een kantoor., z.j.; 236
      - Stukken betreffende een functioneel advies aan M. de Hartog's fabrieken in Oss., 1954-1960; 237
      - Stukken betreffende een functioneel advies aan M. de Hartog's fabrieken in Oss., 1954-1960; 238-239
        - Bestanddeel 1., 238
        - Bestanddeel 2., 239
      - Stukken betreffende het Nicolaas Tulp Ziekenhuis in Amstelveen., 240
      - Stukken betreffende een functioneel advies aan het Bureau Smit Drukkerijen in de Nederlandse Antillen., 1959; 241
      - Stukken betreffende een advies aan de drukkerij Strobbe in Izegem (België)., 1957; 242
      - Stukken betreffende een functioneel advies aan de drukkerij voorheen L.E. Bosch, Utrecht., 1954; 243
      - Stukken betreffende adviezen aan diverse automobiel- en motorfabrieken., 1956-1957; 244
      - Stukken betreffende een functioneel advies aan Branson's Papierindustrie in Amsterdam., 1952; 245
      - Stukken betreffende een advies voor het pakhuis van de gebroeders D. Schuitema in Deventer., 1950; 246
      - Stukken betreffende adviezen over bouwketen en schuilkelders aan bedrijven., 1950-1957; 247
      - Dossier, getiteld "brandbeveiliging"., 1957-1959; 248
      - Correspondentie met het normalisatie-instituut over brandbeveiligingsvoorschriften bij de bouw., 1954-1960; 249
      - Bestektekening van het R.K. Ziekenhuis in Oss., 1957; 250
      - Dossier inzake adviezen betreffende de geluidsisolatie van enkele schoolgebouwen., 1954-1955; 251
      - Stukken betreffende adviezen over werkgemeenschappen voor minder validen in Groningen en Sassenheim., 1956, 1960; 252
      - Stukken betreffende adviezen aan de garage S. Bongartz in Schiedam., 1952; 253
      - Stukken betreffende adviezen aan bedrijven naar aanleiding van geconstateerde bouwgebreken., 1952; 254
      - Dossier inzake een advies over het Diaconessenhuis in Meppel., 1956; 255
      - Circulaires, uitgeschreven naar aanleiding van de Maand voor de Bouwnijverheid., 1956; 256
      - Correspondentie met de Nuffield Foundation., 1952-1958; 257
      - Correspondentie over aansluiting van het bureau en van het bouwcentrum bij de Bond van Nederlandse Architecten., 1949-1958; 258
      - Stukken betreffende de vaststelling van een bouwproject in Heemskerk in het kader van het vijfde financieringsprogramma van de Europese Gemeenschap voor Kolen en Staal., 1962; 259
      - Correspondentie over het uitbreidingsplan "De Moer" in Heemskerk., 1965; 260
      - Dossier inzake een advies over het kantoor van het Nederlands Verbond van Vakverenigingen in Slotermeer., 1960; 261
      - Dossiers inzake adviezen aan bedrijven over keukens en kantines., 1955-1963; 262
      - Dossiers inzake adviezen aan bedrijven over (geluids)isolatie., 1955-1963; 263
      - Stukken betreffende een functioneel advies over het Gemeenschappelijk Administratiekantoor (G.A.K.), Bos en Lommerplein, Amsterdam., 1953; 264
      - Stukken betreffende functionele adviezen aan enige drukkerijen., 1956-1959; 265
      - Functionele adviezen aan enige kantoren: Centraal Handelsvennootschap en Coöperatieve Aan- en Verkoopvereniging voor de landbouw "Centraal Bureau"., 1955-1956; 266
      - Stukken betreffende een advies over een vergaderzaal van de Vacuüm Olie Maatschappij n.v. in Rotterdam., 1955; 267
      - Rapport betreffende de toepassing van glasbeton op het binnenhuisklimaat in de grote zaal van de werkinrichting voor blinden te Rotterdam., 1951; 268
      - Stukken betreffende een onderzoek naar betonrot in palen van de spoorwegen., 1951; 269
      - Stukken betreffende de kantoorindeling van de Hollandsche Disconteerings Maatschappij van 1939 (H.D.M.) in Rotterdam., z.j.; 270
      - Stukken betreffende een advies over het gemeentelijk slachthuis in Zevenaar., 1953; 271
      - Stukken betreffende een advies over paalfunderingssystemen voor Fletcher & Co ltd., 1954; 272
      - Stukken betreffende een functioneel advies aan de farmaceutische fabriek Dagra te Diemen., 1955-1957; 273
      - Stukken betreffende studiereizen en internationale informatiecontacten., 1950-1957; 274
      - Stukken betreffende een oppervlakte-analyse voor het archaelogisch-historisch instituut van de gemeenteuniversiteit van Amsterdam., 1963; 275
      - Stukken betreffende een advies aan het ministerie van Volkshuisvesting en Bouwnijverheid over de verbouwing van verouderde woningen., 1960-1963; 276
      - Stukken betreffende een advies over het bejaardencentrum Vredenburgh in Rijswijk., 1962-1963; 277
      - Verslag van een studiereis naar Engeland., 1954; 278
      - Stukken betreffende een advies over de vervoerssystemen van de Postcheque- en girodienst in Rotterdam., 1956; 279
      - Stukken betreffende een advies over een te bouwen opslagruimte aan de Van der Pollaan in Zutphen., 1954; 280
      - Stukken betreffende een advies over de nieuwbouwwaarde van het bejaardentehuis Emmahuis te Zutphen., 1962; 281
      - Stukken betreffende een advies over een keuken met snackbar en verkoopruimte Metro in Rotterdam., 1962; 282
      - Dossiers inzake functie-analyses van verschillende bouwprojecten van bedrijven., 1952-1963; 283
      - Stukken betreffende een advies over het kantoor van de N.V. Internationale Waterleiding Gebied in Leeuwarden., 1964; 284
      - Dossier van de Stichting Studie- en Beoordelingsraad Ziekenhuisbouw over het militair hospitaal in Den Haag., 1959; 285
      - Dossier van de Stichting Studie- en Beoordelingsraad Ziekenhuisbouw over het revalidatiecentrum Overijssel in Enschede., 1959; 286
      - Stukken betreffende functie-analyses van diverse bedrijven., 1958-1959; 287
      - Stukken betreffende een advies over een gebouw voor culturele manifestaties en congressen in Ede., 1965; 288
      - Stukken betreffende vergaderingen van de subcommissie "Schouwburgen enz." van de afdeling Recreatie., 1960; 289
      - Stukken betreffende een advies aan Zoollederfabriek De Amstel in Waalwijk., 1955; 290
      - Stukken betreffende een advies over het recreatie-oord en kampeercentrum in Losser., 1956; 291
      - Stukken betreffende een advies over het sportcentrum Nieuw Buinen te Assen., 1955; 292
      - Stukken betreffende een advies over het recreatieoord De Duintjes in Woensdrecht., 1956; 293
      - Stukken betreffende een advies over het openluchttheater in Aalsmeer., 1954; 294
      - Stukken betreffende een advies over een schouwburg in Eibergen., 1954; 295
      - Stukken betreffende een functioneel advies aan de Indiana Leder- en Kledingindustrie in Den Haag., 1956; 296
  - Stichting Studie- en Beoordelingsraad Ziekenhuisbouw (3)., A.7
    - Dossier Psychiatrische Inrichting in Franeker., 1963-1966; 297
    - Dossier Nederlands Hervormd Diaconessenhuis in Emmen., 1962; 298
    - Advies aan het Koninklijk Instituut voor de Tropen over het program van eisen aan een gezondsheidscentrum in Nairobi., 1964; 299
    - Dossier Psychiatrische Inrichting in Franeker: correspondentie en tekeningen., 1962-1965; 300
    - Dossier Psychiatrische Inrichting in Franeker: notulen., 1962-1965; 301
    - Dossier St. Lidwina Ziekenhuis in Purmerend., 1965-1967; 302
    - Stukken betreffende een streekplan van de Samenwerking Streekbelangen Westelijke Mijnstreek, handelende hoofdzakelijk over recreatie-aangelegenheden., 1966; 303
    - Dossier Academisch Ziekenhuis De Uithof in Utrecht., 1964-1966; 304
      Hierin ook rapporten over gelijkwaardige buitenlandse ziekenhuizen.
    - Dossier St. Annaziekenhuis in Oss., 1970; 305
    - Dossier Juliana Kinderziekenhuis in Den-Haag., 1968-1969; 306
  - Bureau Documentatie Bouwwezen (3)., A.8
    - Notulen van een afdelingsvergadering., 1951; 307
    - Notulen van vergaderingen van het bureau, met circulaires., 1951-1955; 308
  - Vereniging voor de Statistiek (1)., A.9
    - Stukken betreffende de organisatie van Statistische Dagen., 1955-1964; 309
  - Stichting Bouwcentrum (1)., A.10
    - Verkoopstaten van publicaties., 1957-1960; 310
  - Bureau Documentatie Bouwwezen (4)., A.11
    - Archief van de subcommissie Geestelijk Gestoorde en A-sociale bejaarden., 1954; 311
    - Archief van de subcommissie Geestelijk Gestoorde en A-sociale bejaarden. Correspondentie., 1954-1957; 312
  - Stichting Bouwcentrum (2): tentoonstellingscommissie., A.12
    - Correspondentie over tentoonstellingsmateriaal., Augustus 1956; 313
    - Stukken betreffende de tentoonstelling "Europoort een schakel"., 1958-1959; 314
    - Stukken betreffende de vierde internationale industrietentoonstelling in Berlijn., 1958; 315
    - Stukken betreffende de inrichting van een viscentrum., 1958; 316
    - Stukken betreffende maquettes., 1957-1958; 317
    - Stukken betreffende de stand Vaste Brandstoffen., 1958-1960; 318
    - Circulaires, houdende uitnodigingen voor persconferenties en bijeenkomsten., 1960; 319
    - Bouwtekeningen van de Rotterdamse energietentoonstelling E 55., 1955; 320
    - Tentoonstellingsfolders en -affiches., 1960-1970 en z.j.; 321
    - Archief van de studiecommissie "Bouwketen"., 1955; 322
    - Stukken betreffende de tentoonstelling Lichtcentrum., 1960; 323
    - Stukken betreffende de tentoonstelling "Het Station"., 1957; 324
    - Stukken betreffende de tentoonstelling "Luchthavens"., 1957; 325
    - Overzichtsstaten van tentoonstellingen in., 1956; 326
    - Stukken betreffende uitleningen aan de Duitse Industrietentoonstelling: aan Goed Kamp en de Home Show in Los Angeles., 1967; 327
    - Dossiers inzake permanente standhouders., 1951-1965; 328
    - Stukken betreffende een tentoonstelling "Hof van Holland" over recreatie., 1963; 329
    - Dossiers inzake permanente standhouders., 1951-1961; 330
    - Stukken betreffende een expositie van bouwketen., 1956; 331
  - International Council for Building Investigation and Documentation (1)., A.13
    - Stukken betreffende een vergadering van de sectie Documentatie., 1956; 332
    - Exemplaren van het tijdschrift The Way Ahead volume. V-VIII., 1954-1957; 333
  - Bureau Documentatie Bouwwezen (5): Commissie Indexcijfers Bouwkosten., A.14
    - Staten, houdende indexcijfers voor berekeningen van bouwkosten van woningen., 1951-1953; 334
  - Stichting Ratiobouw (1)., A.15
    - Onderzoeksdossiers inzake afvoer- en draineringsbuizen., 1951-1958; 335
  - Vereniging voor de Statistiek (2)., A.16
    - Notulen van bestuurs- en ledenvergaderingen., 1958-1961; 336
  - Bureau Documentatie Bouwwezen (6)., A.17
    - Stukken betreffende samenwerkingsverbanden met se Stichting Ratiobouw., 1957-1960; 337
  - International Council for Building Investigation and Documentation (2)., A.18
    - Exemplaren van het tijdschrift The Way Ahead, volume I-IV., 1948-1951; 338
  - Stichting Bouwcentrum (3): Tentoonstellingscommissie., A.19
    - Correspondentie over de verhuur van ruimten voor lezingen en tentoonstellingen., 1960; 339
    - Notulen van vergaderingen., 1958-1961; 340
    - Correspondentie over de verhuur van ruimten voor lezingen en tentoonstellingen., 1951; 341
    - Correspondentie over vorderingen van betalingen wegens verleende diensten aan exposanten., 1961; 342
  - Stichting Ratiobouw (2)., A.20
    - Bestektekeningen van Zweedse bungalows., z.j.; 343
    - Stukken betreffende het vervaardigen van Atlasstenen., 1952; 344
    - Onderzoeksdossier naar Zweedse bungalows volgens het ASA-systeem., 1960; 345
    - Onderzoeksdossier naar het woningsbouwsysteem "Atho"., 1966; 346
  - Stichting Bouwcentrum (4): Tentoonstellingscommissie., A.21
    - Stukken betreffende een tentoonstelling "Kopen en Knopen" over de functie van winkelcentra in grote steden., 1962; 347
  - Stichting Studie- en Beoordelingsraad Ziekenhuisbouw (4)., A.22
    - Dossier Sophiaziekenhuis in Zwolle., 1952-1966; 348
      Meetresultaten van werkonderzoek zijn vernietigd.
    - Dossier Academisch Ziekenhuis in Leiden., 1961; 349
      Cijfermatige opsommingen van meetresultaten en tellingen zijn vernietigd.
  - Stichting Bouwcentrum (5): Tentoonstellingscommissie., A.23
    - Stukken betreffende de organisatie en opening van de tentoonstelling "Kopen en Knopen" over de functie van winkelcentra in steden., 1962; 350
    - Archief van de stichting "Levend Erfdeel". Oprichtingsstukken., 1961-1962; 351
    - Stukken betreffende de recreatietentoonstelling "De Hof van Holland"., 1963; 352
    - Dossiers inzake de beschikbaarstelling van stands van de permanente expositieruimten., 1950-1964; 353
  - Bureau Documentatie Bouwwezen (7): Commissie Indexcijfer Bouwkosten., A.24
    - Dossier inzake de risicoberekening van een complex eengezinswoningen in Noord-Brabant., 1961-1962; 354
    - Dossiers inzake risicoberekeningen van complexen premiewoningen in Den Haag en Den Helder., 1957-1958; 355
    - Dossier inzake risicoberekeningen van complexen woningen in Rotterdam en Schiedam., 1956-1957; 356
    - Nadere correspondentie over risicoberekeningen met methologische aantekeningen., 1956-1960; 357
    - Dossier inzake risicoberekeningen van 327 montagewoningen in Bouwlust in Den Haag., 1955; 358
    - Berekenstaten van wijzigingen in materiaalen loonkosten., 1957-1958; 359
    - Dossier inzake risicoberekeningen van een complex in het Plan Geuzenveld te Amsterdam door het Nederlands Bouwsyndicaat., 1959; 360
    - Dossier inzake risicoberekeningen van een complex aan het Overtoomse Veld in Amsterdam., 1957-1958; 361
    - Dossiers inzake risicoberekeningen voor leveranciers van bouwmaterialen., 1957-1958; 362
  - Stichting Ratiobouw (3)., A.25
    - Dossiers inzake adviezen aan gemeenten over efficiëntere woningbouw., 1962-1965; 363
  - Stichting Bouwcentrum (6): tentoonstellingscommissie., A.26
    - Dossiers inzake de beschikbaarstelling van stands van de permanente tentoonstellingsruimte., 1951-1961; 364
    - Stukken betreffende een Italiaanse tentoonstelling over architectuur en meubilering van bibliotheken., 1964; 365
  - Stichting Ratiobouw (4)., A.27
    - Stukken betreffende het Uitbreidingsplan Likkumerend te Leeuwarden, ontworpen door Van den Broek en Bakema., 1963; 366
  - Stichting Bouwcentrum (7): Tentoonstellingscommissie., A.26
    - Stukken betreffende een voorlichtingsbrochure van het ministerie van Volkshuisvesting en Bouwnijverheid over woningonderhoud., 1960; 367
    - Correspondentie van de stichting "Levend Erfdeel" over een door deze stichting te houden tentoonstelling., 1960-1964; 368
    - Correspondentie met de permanente standhouders Siemens en Daalderop., 1950-1964; 369
  - Stichting Bouwresearch., A.27
    - Vergaderstukken en rapporten., 1963-1964; 370
  - Stichting Bouwcentrum (8): Tentoonstellingscommissie., A.28
    - Stukken betreffende een stand inzake de bootlijn Rotterdam-Felixtowe in Ahoyhal., 1963; 371
    - Dossiers inzake permanente standhouders., 1961-1965; 372
  - Bureau Documentatie Bouwwezen (8): Commissie Indexcijfer Bouwkosten., A.31
    - Prijsindexkaarten van materialen: bakstenen vanaf 1945: tegels en afdekmaterialen, vanaf 1946., 1945-1954; 373
    - Prijsindexkaarten van isolatiemateriaal, kalkzandsteen en stenenbuizen., 1946-1954; 374
    - Prijsindexkaarten van cement, asbest en betonwaren., 1946-1954; 375
    - Prijsindexkaarten van glas, dakpannen, dorpels en tegels., 1946-1954; 376
    - Prijsindexkaarten van metaalwaren: ijzer en zink., 1946-1954; 377
    - Dossier inzake enkele vragen ter vaststelling van prijsindexen., 1952; 378
    - Documentatie van de commissie., 1946-1952; 379
    - Registers houdende indexcijfers van bouwobjecten in Rotterdam., 1938-1946; 380-383
      - Etagewoningen., 380
      - Etagewoningen en winkelwoningen., 381
      - Woningen en gebouwen., 382
      - Woningen, grond- water- en wegenbouw., 383
    - Dossier inzake de indexberekeningen van het Gemeentelijk Energiebedrijf in Rotterdam., 1948; 384
    - Aantekeningen over prijzenberekening, met indexstaten., 1938-1947; 385
    - Dossier inzake het overleg met het ministerie van Volkshuisvesting en Wederopbouw en zijn voorgangers inzake een risicoberekening van bouwplannen., 1944-1947; 386
    - Indexcijfers van de bouwkosten van het betonskelet van het Groothandelsgebouw in Rotterdam., 1949-1951; 387
    - Rapporten, houdende uiteenzettingen over het indexsysteem., 1946; 388
    - Exemplaren van het tijdschrift Bouw., 1946-1950; 389
    - Tekeningen van het ministerie van Verkeer en Waterstaat, houdende gegevens over autosnelwegen., 1946; 390
    - Notulen en rapporten van de commissie., 1946-1950; 391
    - Dossier inzake vraagstukken bij de vaststelling van risicoregelingen door het ministerie van Volkshuisvesting en Wederopbouw., 1948-1951; 392
    - Stukken betreffende de vaststelling van de risicoregelingen van 1951 en 1952., 1951-1952; 393
    - Dossier inzake de risicoberekeningen van een complex Middenstede Winkelstede door de architect V. Wijnen in Den Haag., 1956-1962; 394
    - Dossier inzake risicoberekeningen van een complex van 600 woningen Muldersgaarde/de Gaarde in Den Haag., 1958-1961; 395
    - Dossier inzake een complex van 460 woningen in Den Haag., 1956-1960; 396
    - Specimina van controlestaten en telstaten., z.j.; 397
  - Stichting Ratiobouw (5)., A.32
    - Dossier inzake het systeem De Groots Houtbouw (G.H.B.-systeem)., 1958; 398
    - Dossier inzake de buitenwandplaten van de Holland Building Corporation, zoals toegepast in kleuterscholen., 1956-1958; 399
    - Dossier inzake de toepassing van korrelbeton., 1945-1958; 400
    - Dossier inzake het systeem Pronto n.v. (betreft warmteïsolatie)., 1950-1958; 401
    - Dossier betreffende het betonbewapenings-systeem Rottinghuis., 1948-1957; 402
    - Dossier inzake een montagebouw-systeem met baksteengevels door de Rijnlandse Betonbouw Maatschappij., 1945-1955; 403
    - Dossier inzake een systeem van sociale bouw door de Stichting Bevordering Systeembehoud., 1958; 404
    - Dossier inzake elementenbouw van Simplex Montagebouw b.v., 1958; 405
    - Dossier inzake het casettenpanelensysteem E.W. Smit te Nijmegen., 1957; 406
    - Dossier inzake Schokbeton n.v. Zeist., 1956-1962; 407
  - Bureau Documentatie Bouwwezen (9): Commissie Indexcijfer Bouwkosten., A.33
    - Indexberekeningen, vergaderingen en rapporten., 1948-1960; 408
  - Stichting Bouwcentrum (9):Ttentoonstellingscommissie., A.34
    - Stukken betreffende de tentoonstelling "Rotterdam, stad in beweging"., 1964-1965; 409
    - Dossiers inzake permanente standhouders., 1950-1964; 410
    - Specimen van het grootboek: inkomstenregistratie over 1963., 411
    - Stukken betreffende de tentoonstelling "Rotterdam in beweging"., 1964-1965; 412
    - Stukken betreffende de tentoonstelling "Woning 1975"., 1965; 413
    - Personeelsdossiers., 1964-1965; 414
    - Circulaires en doorslagen van "interne mededelingen van de boekhouding"., 1956-1965; 415
  - Studiegroep Efficiënte Woningbouw (2)., A.35
    - Doos IV: Specimen van bestekonderzoek en beoordeling., 1960; 416
    - Doos IX: Specimina van bestekonderzoek en beoordeling., 1962; 417
  - Stichting Ratiobouw (6)., A.36
    - Stukken betreffende overheidsoverleg., 1958-1963; 418
    - Stukken betreffende het woningbouwplan Hoofddorp Oost., 1960; 419
    - Stukken betreffende continubouw in Noord-Brabant., 1957-1958; 420
    - Beoordelingsrapporten van bestekken., 1965; 421
  - Bureau Documentatie Bouwwezen (10): Commissie Indexcijfer Bouwkosten., A.37